【裁判字號】    98,審易,1768
【裁判日期】    980930
【裁判案由】    竊盜
【裁判全文】
臺灣高雄地方法院刑事判決            98年度審易字第1768號
公  訴  人  臺灣高雄地方法院檢察署檢察官
被      告  丙○○
                    （現另案於臺灣澎湖監獄執行中）
上列被告因竊盜案件，經檢察官提起公訴（98年度偵字第459 號
），本院以簡式審判程序審理，判決如下：
    主  文
丙○○犯攜帶兇器竊盜罪，累犯，處有期徒刑玖月，未扣案之鉗
子壹把沒收；又犯竊盜罪，累犯，處有期徒刑月。應執行有期
徒刑拾月，未扣案之鉗子壹把沒收。
    事  實
一、丙○○前因竊盜案件，經本院於民國95年1 月19日以94年度
    簡字第7321號判決判處有期徒刑5 月確定，又因施用毒品案
    件，經本院於95年2 月23日以95年度訴字第92號判決判處有
    期徒刑8 月確定；上開二案復經本院以96年度聲減字第969
    號裁定減刑，並定應執行刑有期徒刑6 月確定，於96年7 月
    16日執行完畢出監。
二、丙○○猶不知悔改，竟分別基於意圖為自己不法所有之犯意
    ：(一)先於97年4 月8 日上午11時30分許，持其所有、客觀上
    具危險性足以傷害人身體之鉗子1 把（未扣案），以該鉗子
    剪斷鋁條之方式，進入位於高雄縣鳳山市○○○路451 巷26
    號2 樓乙○○○之住宅內（侵入住宅部分，未據告訴），竊
    取乙○○○所有之金牌2 面（市值約新台幣【下同】24,000
    元），得手後將之變賣花用；(二)又於97年4 月15日某時，在
    高雄縣鳳山市○○路21巷1 弄7 號甲○○住處後方、無人居
    住之鐵皮屋內，徒手竊取甲○○所有之空氣壓縮機1 台（市
    值約500 元），得手後則變賣花用殆盡。嗣經乙○○○發覺
    遭竊報警處理，警方至現場採證，並由內政部警政署刑事警
    察局比對送鑑指紋，認與丙○○之指紋相符，警方進而通知
    丙○○到案說明，因而循線查悉上情。
三、案經高雄縣政府警察局鳳山分局報請臺灣高雄地方法院檢察
    署檢察官偵查起訴。
    理  由
一、本件被告丙○○所犯為死刑、無期徒刑、最輕本刑為3 年以
    上有期徒刑以外之罪，其於準備程序進行中，就被訴事實為
    有罪之陳述，經本院告知簡式審判程序之旨，並聽取當事人
    之意見後，合議庭認宜進行簡式審判程式，爰依刑事訴訟法
    第273 條之1 第1 項規定，裁定由受命法官獨任進行簡式審
    判程序，合先敘明。
二、上揭事實，業據被告於本院審理時坦承不諱，核與證人即被
    害人乙○○○、甲○○於警詢之證述情節大致相符，並有內
    政部警政署鑑驗書1 份及現場照片4 張附卷可稽。被告上開
    自白與事實相符，自可採為認定事實之依據。本案事證明確
    ，被告犯行洵堪認定，應依法論科。
三、論罪科刑及沒收部分：
    (一)按刑法第321 條第1 項第3 款之攜帶兇器竊盜罪，係以行
      為人攜帶兇器竊盜為其加重條件，此所謂兇器，其種類並
      無限制，凡客觀上足對人之生命、身體、安全構成威脅，
      具有危險性之兇器均屬之，且祇須行竊時攜帶此種具有危
      險性之兇器為已足，並不以攜帶之初有行兇之意圖為必要
      （最高法院79年臺上字第5253號判例足資參照）。查被告
      用以行竊之鉗子，可用以剪斷鋁門上之鋁條，此有鋁門照
      片可參（見警卷第3 頁），足見其客觀上對人之身體構成
      威脅，具有危險性，屬兇器無疑。是而被告於事實欄二(一)
      所示犯行，係犯刑法第321 條第1 項第3 款攜帶兇器竊盜
      罪。被告於事實欄二(二)所示犯行，則係犯刑法第320 條第
      1 項之普通竊盜罪。
    (二)被告上開2 次竊盜犯行，犯意各別，應予分論併罰。又被
      告前有如事實欄所載犯罪科刑及執行情形，有上開前案紀
      錄表在卷可按，其於受徒刑執行完畢後，5 年以內故意再
      犯本件有期徒刑以上之2 罪，均為累犯，應依刑法第47條
      第1 項規定分別加重其刑。
    (三)本院審酌被告值中壯年之期，不思上進，前有竊盜前科，
      猶不知悔改，恣意竊取他人財物，對於被害人所造成之損
      害及社會治安、經濟，影響非微，本有嚴懲之必要；另念
      其犯後坦認犯行，及其犯罪之動機、目的、手段等一切情
      狀，分別量處如主文所示之刑，並定其應執行刑。至被告
      於事實欄二(一)竊盜犯行所用之鉗子1 把，確為被告所有，
      經被告供明於卷（見本院卷第46頁），雖未扣案，然無證
      據證明業已滅失，應依刑法第38條第1 項第2 款之規定，
      於被告所犯攜帶兇器竊盜罪刑項下諭知沒收。
據上論斷，應依刑事訴訟法第273 條之1 第1 項、第299 條第1
項前段，刑法第321 條第1 項第3 款、第320 條第1 項、第47條
第1 項、第38條第1 項第2 款、第51條第5 款，刑法施行法第1
條之1 ，判決如主文。
本案經檢察官黃齡慧到庭執行職務。
中    華    民    國    98    年    9     月    30    日
                  刑事第十庭  法  官  楊佩蓉
以上正本證明與原本無異。
如不服本判決應於收受判決後10日內向本院提出上訴書狀，並應
敘述具體理由。其未敘述上訴理由者，應於上訴期間屆滿後20日
內向本院補提理由書(均須按他造當事人之人數附繕本)「切勿逕
送上級法院」。
中    華    民    國    98    年    9     月    30    日
                              書記官  許珈綺
附錄本案判決論罪科刑法條：
刑法第320條
意圖為自己或第三人不法之所有，而竊取他人之動產者，為竊盜
罪，處5 年以下有期徒刑、拘役或500 元以下罰金。
意圖為自己或第三人不法之利益，而竊佔他人之不動產者，依前
項之規定處斷。
前二項之未遂犯罰之。
刑法第321條第1項：
犯竊盜罪而有左列情形之一者，處6 月以上5 年以下有期徒刑：
  一、於夜間侵入住宅或有人居住之建築物、船艦，或隱匿其內
      而犯之者。
  二、毀越門扇、牆垣或其他安全設備而犯之者。
  三、攜帶兇器而犯之者。
  四、結夥三人以上而犯之者。
  五、乘火災、水災或其他災害之際而犯之者。
  六、在車站或埠頭而犯之者。


司法院資訊處製作；財團法人民間司法改革基金會備份。
